臺灣臺中地方法院刑事判決
111年度訴字第1805號
公  訴  人  臺灣臺中地方檢察署檢察官
被      告  彭木華



選任辯護人  林志銘律師（法扶律師）
上列被告因毒品危害防制條例等案件，經檢察官提起公訴（111
年度偵字第20615號、111年度偵字第32185號），本院判決如下
：
    主    文
彭木華犯如【附表一】主文欄所示之罪，各處如【附表一】主文
欄所示之刑及沒收。【附表一】編號1、2、3部分，應執行有期
徒刑拾年拾月。【附表一】編號4、5部分，應執行有期徒刑玖月
。
    犯罪事實
一、彭木華明知海洛因、甲基安非他命分屬毒品危害防制條例第
    2條第2項第1、2款所列之第一、二級毒品，亦明知甲基安非
    他命為藥事法所規定之禁藥，依法不得持有、販賣或轉讓，
    竟分別為下列行為：
  ㈠基於販賣第一級毒品海洛因、第二級毒品甲基安非他命之犯
    意，於民國111年2月23日18時前某時，先透過通訊軟體LINE
    與周科霖聯繫，雙方便於LINE通話中談妥毒品交易細節，彭
    木華並傳送其斯時現居地（苗栗縣○○鎮○○路0段00巷00號）
    之衛星定位地址予周科霖。嗣周科霖於同日18時49分許，搭
    乘由盧永乘所駕車號000-0000號租賃用小客車抵達彭木華位
    於苗栗縣○○鎮○○路0段00巷00號1之5房之現居地，彭木華便
    在屋內當場交付第一級毒品海洛因、第二級毒品甲基安非他
    命各1小包（重量不詳）予周科霖，並收取對價共新臺幣（
    下同）1萬元現金（海洛因、甲基安非他命各5,000元），以
    此方式販賣第一級毒品、第二級毒品予周科霖。
  ㈡基於販賣第二級毒品甲基安非他命之犯意，於111年3月8日4
    時前某時許，先透過LINE與周科霖聯繫，雙方於LINE通話中
    談妥毒品交易細節後，彭木華遂偕同女友丁萍璇前往周科霖
    所在之臺中市○區○○○○街00巷0○0號（友人蔣學岳住處）。嗣
    彭木華於111年3月8日4時17分至6時43分間，在上址屋內當
    場交付第二級毒品甲基安非他命（重量不詳）予周科霖，並
    收取對價1萬元現金，以此方式販賣第二級毒品予周科霖。
  ㈢基於販賣第二級毒品甲基安非他命之犯意，於111年4月22日2
    0時前某時，先透過LINE與徐世坤聯繫，徐世坤乃應允前往
    彭木華斯時位於苗栗縣○○鎮○○路000巷00號6樓E1房之租屋處
    （下稱建國路租屋處）。嗣徐世坤與其女友丁小卉於同日20
    時48分許一同抵達上址並進入屋內，彭木華與徐世坤以客家
    語談妥毒品交易細節後，彭木華遂當場交付第二級毒品甲基
    安非他命（重量不詳）予徐世坤，並收取對價1萬4000元現
    金，以此方式販賣第二級毒品予徐世坤。嗣徐世坤於同日22
    時50分許離開上址時，因遭臺灣苗栗地方檢察署發布通緝，
    而遭埋伏員警在苗栗縣○○鎮○○路000巷0號前當場逮捕。
  ㈣於111年4月23日6時前某時，以LINE聯繫徐培銘，邀請徐培銘
    前往其建國路租屋處。徐培銘遂騎乘車號000-000號普通重
    型機車，於同日6時46分許抵達上址並進入屋內。彭木華基
    於轉讓禁藥第二級毒品甲基安非他命之犯意，在該處無償轉
    讓禁藥第二級毒品甲基安非他命（無證據證明已達行政院公
    告之一定數量）予徐培銘施用。
  ㈤於111年5月2日21時前某時，接獲徐培銘以LINE之來訊，彭木
    華遂邀徐培銘前往建國路租屋處。徐培銘遂騎乘車號000-00
    0號普通重型機車於同日21時8分許，抵達上址並進入屋內。
    彭木華基於轉讓禁藥第二級毒品甲基安非他命之犯意，在該
    處無償轉讓禁藥第二級毒品甲基安非他命（無證據證明已達
    行政院公告之一定數量）予徐培銘，嗣徐培銘於同日23時26
    分許騎乘機車返家，嗣於同年5月5日清晨6時許，在其位於
    苗栗縣○○市○○路000巷00號之住處內施用上開無償取得之甲
    基安非他命。後經警持臺灣臺中地方檢察署（下稱中檢）檢
    察官核發之鑑定許可書，於同年5月5日14時30分許對徐培銘
    採集尿液後送請鑑定，結果呈現安非他命、甲基安非他命陽
    性反應。
二、嗣警方持本院法官核發之搜索票及中檢檢察官核發之拘票，
    於111年5月4日10時38分許，至彭木華建國路租屋處執行搜
    索、拘提，當場扣得如【附表二】編號1─8所示之物，始悉
    上情。
三、案經臺灣臺中地方檢察署檢察官指揮暨臺中市政府警察局清
    水分局報告臺灣臺中地方檢察署檢察官偵查起訴。
    理    由
壹、證據能力部分：
　　本案卷內證人徐世坤於警詢時所為證述之證據能力，業經被
    告提出爭執（見本院卷第122、127頁），而又查無刑事訴訟
    法第159條之2、第159條之3之情形，故無證據能力；其餘被
    告以外之人於警詢、偵查中所為之證述，未經當事人及辯護
    人於言詞辯論終結前聲明異議，故依刑事訴訟法第159條之5
    第2項規定，均有證據能力。
貳、實體部分：
一、認定犯罪事實所憑之證據及理由：
（一）犯罪事實欄一、㈠、㈡、㈣、㈤部分：
　　　犯罪事實欄一、㈠所示販賣第一級、第二級毒品犯行、犯
      罪事實欄一、㈡所示販賣第二級毒品犯行、犯罪事實欄一
      、㈣、㈤所示轉讓禁藥犯行，均據被告於警詢、偵訊、本院
      準備程序及審理時坦承不諱（見20615偵卷一第63─65頁、
      第68─70頁、第95─98頁、第394─397頁、20615偵卷二第28
      頁、本院第118頁、第197頁、第198頁、第199頁），核與
      證人周科霖、徐培銘於警詢、偵訊時證述之情節相符（【
      周科霖部分】見32185偵卷第215─224頁、第241─258頁、2
      0615偵卷一第383─387頁、20615偵卷二第25─26頁；【徐
      培銘部分】見20615偵卷一第343─349頁、第375─377頁）
      ，並有本院搜索票、臺中市政府警察局清水分局搜索扣押
      筆錄、扣押物品目錄表、收據及扣案物品照片（20615偵
      卷一第99─111頁、第147─167頁）、車號000-0000號租賃
      小客車行車軌跡擷圖、被告與證人周科霖通訊軟體LINE對
      話紀錄擷圖、111年3月8日道路監視器錄影畫面擷圖（206
      15偵卷一第63─64頁、第69頁）、111年4月23日、111年5
      月2日被告社區監視器錄影畫面擷圖（20615偵卷一第75─7
      6頁）、周科霖、徐培銘之指認犯罪嫌疑人紀錄表、犯罪
      嫌疑人指認表暨真實姓名對照表（指認之照片）（20615
      偵卷一第255─259頁、第311─315頁）、查獲毒品危害防制
      條例案「毒品」初步鑑驗報告單1份（20615偵卷一第129─
      145頁）、衛生福利部草屯療養院111年5月31日草療鑑字
      第1110500222號、111年5月24日草療鑑字第1110500221號
      鑑驗書各1份（20615偵卷二第53─57頁）、法務部調查局
      濫用藥物實驗室111年6月30日調科壹字第11123013460號
      鑑定書1份在卷可稽（20615偵卷二第99─100頁），且有如
      【附表二】編號1─8所示之扣案物可資佐證，足徵被告前
      開任意性之自白核與事實相符，應堪採信。
（二）犯罪事實欄一、㈢部分：
　　　訊據被告固坦承有於111年4月22日晚間，在建國路租屋處
      提供第二級毒品甲基安非他命予徐世坤並向其收取金錢之
      事實，惟矢口否認有何販賣第二級毒品甲基安非他命之犯
      行，辯稱：當日伊係無償提供甲基安非他命予徐世坤施用
      ，徐世坤當日有交付2萬5000元予伊，但此係清償徐世坤
      先前積欠之債務，與甲基安非他命之交付無關云云。經查
      ：
　 1、證人徐世坤於本院審理時到庭證稱：伊於111年4月22日晚
      間20時許有偕同女友丁小卉前往被告建國路租屋處找被告
      ，被告有拿1包甲基安非他命給伊，伊有交付1萬4000元現
      金給被告，作為甲基安非他命的對價，沒有拿其他金錢給
      被告，價格是被告決定的，被告所謂伊有交付2萬5000元
      清償先前積欠之債務，實際上係指伊於當日第1趟去找被
      告的時候，伊只記得第2趟去找被告時有拿1萬4000元給被
      告，伊與被告認識多年，被告之前未曾免費贈送安非他命
      予伊等語（見本院卷第174─185頁），核與其偵查中具結
      證述之內容（見111年度偵字第20615號卷一第337─339頁
      ）大致相符，就該次毒品交易主要梗概之證述並無前後矛
      盾之瑕疵，應堪採信。
　 2、又證人徐世坤於111年4月23日首次接受警詢時，並未直接
      供出毒品提供者為被告（見111年度偵字第32185號卷第29
      7頁），遲至於111年4月27日第二次接受警詢時因警方提
      示監視器錄影畫面，方供出被告為毒品提供者（見111年
      度偵字第20615號卷一第274─277頁），此經證人徐世坤於
      本院審理時證述明確（見本院卷第187頁），可知證人徐
      世坤首次接受警詢時有袒護被告之情形，足見其與被告之
      交情匪淺，自無任意誣陷被告之可能。再者，毒品危害防
      制條例第17條第1項所謂供出毒品來源之減刑規定，適用
      上並未區分毒品提供者係販賣或無償轉讓，故證人徐世坤
      並無必要為求適用毒品危害防制條例第17條第1項之減刑
      規定，而刻意將被告之無償轉讓行為捏造為販賣行為。以
      上各節，均可證明證人徐世坤之證詞並無虛構誣陷被告之
      風險。另證人徐世坤雖就被告交付之毒品究為「2包」或
      「1包」乙節證述不一，然關於有交付毒品對價1萬4000元
      現金予被告之證述，則始終如一。準此，自不得徒以其就
      上述細節事項之證述前後不一致，逕予全盤否定其證詞之
      證明力。
　 3、綜觀上情，可知被告於111年4月22日晚間20時許交付第二
      級毒品甲基安非他命予證人徐世坤時，有收取1萬4000元
      之現金為對價，足見被告具有營利意圖，故該次毒品交易
      即屬販賣，而非單純無償轉讓。至於被告所謂證人徐世坤
      交付2萬5000元清償債務乙節，則為證人徐世坤於同日第1
      趟拜訪被告時所為，與本次毒品交易無關，自無礙於本案
      販賣第二級毒品事實之認定。
（三）犯罪事實欄一、㈠、㈡、㈢所示販賣毒品行為，被告均有營
      利意圖：
　　　按販賣毒品之所謂販賣行為，須行為人主觀上有營利意圖
      ，且客觀上有販入或賣出毒品行為，即足構成，至於實際
      上是否已經獲利，則非所問；必也始終無營利之意思，而
      以原價或低於原價有償讓與他人，方難謂為販賣行為，而
      僅得以轉讓罪論處（最高法院93年度台上字第1651號判決
      要旨參照）。販賣毒品本無一定價格，各次買賣之價格當
      亦有所差異，應隨供需雙方之資力、關係深淺、需求數量
      、貨源充裕與否、販賣者對於資金之需求，及政府查緝之
      態度，而為機動性調整，是其售價自非一成不變。且販賣
      者從各種「價差」或「量差」或「純度」謀取利潤之方式
      或有差異，然其圖益之販賣目的則屬相同，並無二致。在
      毒品流通市場中，基於規避查緝風險，節約囤貨成本等考
      量，接獲買毒要約甚或議妥數量、價金後始對外洽購，乃
      至就供己身施用之部分一併加購，再售予買家，均屬常見
      之交易類型，是有償提供毒品者除別有客觀之特別情事可
      證明確屬合資、代購或引介等不具圖利之意思而為外，本
      諸毒品危害防制條例遏止毒害漫流之立法宗旨，概皆可認
      係出於營利之意思而為。又毒品危害防制條例所處罰之販
      賣毒品罪，側重於行為人主觀上有藉以牟利之惡性，及對
      毒品之擴散具有較有償或無償轉讓行為更嚴重之危害性，
      被告之營利意圖應從客觀社會環境、情況及證據，依據證
      據法則綜合研判認定，而毒品均量微價高，依一般社會通
      念，販賣行為在通常情形下均係以牟利為其主要目的。本
      案被告有於犯罪事實欄一、㈠、㈡、㈢所示時、地販賣第一
      級、第二級毒品並收取對價之事實，業經本院認定如上。
      參諸毒品危害防制條例第4條第1、2項之販賣第一級、第
      二級毒品罪，最輕本刑各為無期徒刑及10年以上有期徒刑
      ，若非為求賺取價差或量差，被告當無甘冒風險而為販毒
      之理，堪認被告上開3次販賣行為均有營利意圖。
（四）綜上所述，本案事證明確，被告之犯行堪予認定，應依法
      論科。
二、論罪科刑及沒收：
（一）論罪：
　 1、核被告就犯罪事實欄一、㈠所為，係犯毒品危害防制條例
      第4條第1項之販賣第一級毒品罪及同條例第4條第2項之販
      賣第二級毒品罪。
　 2、核被告就犯罪事實欄一、㈡所為，係犯毒品危害防制條例
      第4條第2項之販賣第二級毒品罪。
　 3、核被告就犯罪事實欄一、㈢所為，係犯毒品危害防制條例
      第4條第2項之販賣第二級毒品罪。
   4、核被告就犯罪事實欄一、㈣所為，係犯藥事法第83條第1項
      之轉讓禁藥罪。
　 5、核被告就犯罪事實欄一、㈤所為，係犯藥事法第83條第1項
      之轉讓禁藥罪。
（二）罪數：
　 1、被告於販賣第一級、第二級毒品前持有第一級、第二級毒
      品之低度行為，為後續販賣之高度行為所吸收，不另論罪
      。
　 2、犯罪事實欄一、㈠部分，被告以一行為同時觸犯販賣第一
      級毒品罪及販賣第二級毒品罪，為想像競合犯，依刑法第
      55條規定，應從一重之販賣第一級毒品罪處斷。
　 3、犯罪事實欄一、㈠、㈡、㈢、㈣、㈤所列5次犯行，犯意各別、
      行為互殊，應予分論併罰。
（三）刑之加重、減輕事由：
　 1、累犯部分：
　　⑴被告前曾因毒品案件，經法院判處有期徒刑5月、6月、7月
      、8月、6月（2次）確定，嗣經合併定應執行有期徒刑3年
      1月；又因毒品案件，經法院判處有期徒刑6月確定。上開
      二案接續執行（另包含前案撤銷假釋之殘刑1年），被告
      嗣於109年10月12日因縮短刑期而執行完畢出監，有臺灣
      高等法院被告前案紀錄表附卷可稽。被告於上開有期徒刑
      執行完畢後，5年以內故意再犯如【附表一】編號1、2、3
      、4、5所示有期徒刑以上之罪，均為刑法第47條第1項規
      定之累犯。
　　⑵本院審酌被告先前執行完畢之犯罪與本案罪質相同，被告
      猶仍不知悔改，再犯本案相同之犯行，可見其對刑罰之反
      應力薄弱，且並無司法院釋字第775號解釋意旨所謂加重
      最低本刑致生罪刑不相當之情形，爰就如【附表一】編號
      2、3、4、5所示之罪，均予加重其刑。
　　⑶至於如【附表一】編號1所示之罪，其法定本刑僅有死刑及
      無期徒刑，依刑法第64條第1項、第65條第1項規定，不得
      加重。
　 2、毒品危害防制條例第17條第2項部分：
　　⑴被告所犯如【附表一】編號1、2、4、5所示之罪，被告於
      偵查中及審判中均自白犯行，應依毒品危害防制條例第17
      條第2項規定減輕其刑。其中【附表一】編號4、5所示之
      罪，雖均因法條競合而擇較重之轉讓禁藥罪處斷，然依最
      高法院統一見解（最高法院109年度台上字第4243號判決
      要旨參照），仍有上揭毒品危害防制條例第17條第2項規
      定之適用，併予敘明。
　　⑵至於【附表一】編號3所示之罪，因被告僅承認轉讓第二級
      毒品，否認有販賣之事實，故無適用毒品危害防制條例第
      17條第2項規定之餘地。
   3、刑法第59條部分：
　　⑴按販賣第一級毒品罪之法定刑為「死刑或無期徒刑；處無
      期徒刑者，得併科新台幣一千萬元以下罰金」，然同為販
      賣第一級毒品之人，其原因動機不一，犯罪情節未必盡同
      ，或有大盤毒梟者，亦有中、小盤之分，甚或僅止於吸毒
      者友儕間為求互通有無之有償轉讓者亦有之，其販賣行為
      所造成危害社會之程度自屬有異，法律科處此類犯罪，所
      設之法定最低本刑卻同為「無期徒刑，得併科新台幣一千
      萬元以下罰金」，不可謂不重。於此情形，倘依其情狀處
      以有期徒刑，即足以懲儆，並可達防衛社會之目的者，自
      非不可依客觀之犯行與主觀之惡性二者加以考量其情狀，
      是否有可憫恕之處，適用刑法第59條之規定酌量減輕其刑
      ，期使個案裁判之量刑，能斟酌至當，符合比例原則（最
      高法院95年度台上字第6157號判決要旨參照）。
　　⑵如【附表一】編號1所示之罪，依毒品危害防制條例第4條
      第1項規定，法定本刑為死刑或無期徒刑，而立法者制定
      該罪時，預設之處罰對象為大量走私進口或長期販賣毒品
      、毒品數量動輒數十公斤或數百公斤、獲利動輒數十萬元
      或數百萬元之大盤毒梟。惟依本院認定之犯罪事實，被告
      就販賣第一級毒品海洛因部分僅有販賣1次、對象僅有1人
      、收取之對價僅為5,000元，且無證據證明販賣之數量甚
      高，其犯罪情節顯與上述大量走私進口或長期販賣毒品、
      毒品數量動輒數十公斤或數百公斤、獲利動輒數十萬元或
      數百萬元之情形有異，故該罪縱依毒品危害防制條例第17
      條第2項規定減輕其刑後，仍嫌過重，客觀上足以引起一
      般人之同情，爰依刑法第59條規定再予減輕其刑。
   4、基上，如【附表一】編號1所示之罪有二個減輕事由，爰
      依刑法第70條規定遞減之；如【附表一】編號2、4、5所
      示之罪各有一個加重事由及一個減輕事由，爰依刑法第71
      條第1項規定先加後減之。
（四）量刑：
　　　爰審酌被告無視國家對毒品、禁藥之禁令，販賣第一級、
      第二級毒品，及轉讓禁藥予他人，不僅戕害國民身心健康
      ，就販賣部分更從中牟利，殊不可取；兼衡被告販賣毒品
      犯行收取之對價共計3萬4000元；被告就犯罪事實欄一、㈠
      、㈡、㈣、㈤部分坦承犯行，犯後態度良好，但就犯罪事實
      欄一、㈢部分否認犯行，犯後態度不佳；另依卷附臺灣高
      等法院被告前案紀錄表，被告先有諸多毒品之前案紀錄，
      素行不佳（構成累犯之前案紀錄不予重複評價）；暨被告
      之犯罪動機（見111年度偵字第20615號卷一第396─397頁
      ）、被告之教育程度、家庭生活經濟狀況（見本院卷第20
      1頁）、健康狀態（見本院卷第215─221頁）等一切情狀，
      就如【附表一】編號1─3所示之罪，各量處如【附表一】
      編號1─3主文欄所示之刑，並定如主文所示應執行之刑；
      就如【附表一】編號4、5所示之罪，各量處如【附表一】
      編號4、5主文欄所示之刑，並定如主文所示應執行之刑，
      以示懲戒。其中如【附表一】編號1─3所示之罪，宣告刑
      均不得易服社會勞動；如【附表一】編號4、5所示之罪，
      宣告刑均得易服社會勞動，故依刑法第50條第1項第4款規
      定，不合併定應執行刑。
（五）沒收：
　 1、違禁物沒收：【附表二】編號1所示之物，為被告於【附
      表一】編號1所示犯行中販賣剩餘之第一級毒品；【附表
      二】編號2所示之物，為被告於【附表一】編號3所示犯行
      （最後1次販賣第二級毒品犯行）中販賣剩餘之第二級毒
      品，均應依毒品危害防制條例第18條第1項規定宣告沒收
      銷燬。
　 2、犯罪物沒收：【附表二】編號3、4、5所示之物，為供被
      告犯如【附表一】編號1、2、3所示販賣毒品犯行所用之
      物，此據被告於本院審理時供承在卷（見本院卷第195頁
      ），應依毒品危害防制條例第19條第1項規定宣告沒收。
　 3、犯罪所得沒收：被告犯如【附表一】編號1、2、3所示販
      賣毒品犯行之犯罪所得，分別為1萬元、1萬元、1萬4000
      元，因均未扣案，應依刑法第38條之1第1項前段規定宣告
      沒收，並依同條第3項規定宣告於全部或一部不能沒收或
      不宜執行沒收時，追徵其價額。
　 4、不予宣告沒收：【附表二】編號6、7所示之物，依被告於
      本院審理時之供述，非供販賣毒品之用（見本院卷第195
      頁），不應宣告沒收。另【附表二】編號8所示之物，查
      無毒品成分（見111年度偵字第20615號卷一第135、143頁
      ），且與本案犯罪無關，亦無從宣告沒收。
據上論斷，應依刑事訴訟法第299條第1項前段，判決如主文。
本案經檢察官張子凡提起公訴，檢察官陳敬暐到庭執行職務。
中　　華　　民　　國　　111 　年　　11　　月　　24　　日
                  刑事第十二庭  審判長法  官  許月馨
　　　　　　　　　                    法  官  吳逸儒
　　　　　　　　　                    法  官  陳盈睿
以上正本證明與原本無異。
如不服本判決應於收受判決後20日內向本院提出上訴書狀，並應
敘述具體理由；其未敘述上訴理由者，應於上訴期間屆滿後20日
內向本院補提理由書（均須按他造當事人之人數附繕本）「切勿
逕送上級法院」。
                                      書記官  李噯靜
中　　華　　民　　國　　111 　年　　11　　月　　24　　日

【附錄本案論罪科刑法條】
毒品危害防制條例第4條第1項、第2項
製造、運輸、販賣第一級毒品者，處死刑或無期徒刑；處無期徒
刑者，得併科新臺幣三千萬元以下罰金。
製造、運輸、販賣第二級毒品者，處無期徒刑或十年以上有期徒
刑，得併科新臺幣一千五百萬元以下罰金。
藥事法第83條第1項
明知為偽藥或禁藥，而販賣、供應、調劑、運送、寄藏、牙保、
轉讓或意圖販賣而陳列者，處七年以下有期徒刑，得併科新臺幣
五千萬元以下罰金。
【附表一】
編號 犯罪事實 刑之加重、減輕事由 主文（含宣告刑及沒收） 得否易科罰金、易服社會勞動 1 如犯罪事實欄一、㈠所示 ‧毒品危害防制條例第17條第2項減輕 ‧刑法第59條減輕 彭木華犯販賣第一級毒品罪，處有期徒刑捌年。 扣案如【附表二】編號1所示之物沒收銷燬。扣案如【附表二】編號3、4、5所示之物均沒收。未扣案之犯罪所得新臺幣壹萬元沒收，於全部或一部不能沒收或不宜執行沒收時，追徵其價額。 不得易科罰金 不得易服社會勞動 2 如犯罪事實欄一、㈡所示 ‧累犯加重 ‧毒品危害防制條例第17條第2項減輕 彭木華犯販賣第二級毒品罪，處有期徒刑伍年陸月。 扣案如【附表二】編號3、4、5所示之物均沒收。未扣案之犯罪所得新臺幣壹萬元沒收，於全部或一部不能沒收或不宜執行沒收時，追徵其價額。 不得易科罰金 不得易服社會勞動 3 如犯罪事實欄一、㈢所示 ‧累犯加重 彭木華犯販賣第二級毒品罪，處有期徒刑拾年肆月。 扣案如【附表二】編號2所示之物沒收銷燬。扣案如【附表二】編號3、4、5所示之物均沒收。未扣案之犯罪所得新臺幣壹萬肆仟元沒收，於全部或一部不能沒收或不宜執行沒收時，追徵其價額。 不得易科罰金 不得易服社會勞動 4 如犯罪事實欄一、㈣所示 ‧累犯加重 ‧毒品危害防制條例第17條第2項減輕 彭木華犯藥事法第八十三條第一項之轉讓禁藥罪，處有期徒刑陸月。 不得易科罰金 得易服社會勞動 5 如犯罪事實欄一、㈤所示 ‧累犯加重 ‧毒品危害防制條例第17條第2項減輕 彭木華犯藥事法第八十三條第一項之轉讓禁藥罪，處有期徒刑陸月。 不得易科罰金 得易服社會勞動 
【附表二】
編號 物品名稱 狀態 1 海洛因9包（毛重26公克） 扣案 2 甲基安非他命4包（驗餘淨重7.8839公克） 扣案 3 電子磅秤2個 扣案 4 分裝袋1包 扣案 5 iPhone手機1支 扣案 6 OPP手機1支 扣案 7 Realme手機1支 扣案 8 白色粉末2包 扣案